臺灣高雄地方法院民事判決　　　　　　　　　　　　　九十三年度訴字第五一一號
　　原　　　告　台灣汽車客運股份有限公司
　　法定代理人　乙○○
　　訴訟代理人　甲○○
　　送達代收人　交通部交通事業管理小組
　　被　　　告　丙○○
右當事人間返還補償金事件，本院於民國九十三年三月三十日言詞辯論終結，判決如
左：
    主    文
被告應給付原告新台幣壹佰肆拾貳萬陸仟捌佰元，及自民國九十二年十二月三十日起
至清償日止，按週年利率百分之五計算之利息。
原告其餘之訴駁回。
訴訟費用由被告負擔。
    事實及理由
一、原告主張：被告前依原告公司「專案精簡人員處理要點」辦理資退，並自民國八
    十六年一月一日生效。被告於資退時，向原告請領勞工保險（以下簡稱勞保）年
    資損失補償金新台幣（以下同）一百四十二萬六千八百元，並書立切結書，願於
    領得勞保老年給付時如數繳回原告公司。嗣勞工保險局於九十一年十一月二十日
    函知原告，被告業已請領勞保老年給付一百九十七萬四千元，原告隨即於同年十
    二月一日、二十二日兩度發函通知、催告被告繳回上開補償金，惟被告迄未繳回
    。爰依上開處理要點第四條及切結書，請求被告返還上開補償金等語。並聲明：
    (1)被告應給付原告一百四十二萬六千八百元，及自九十二年十二月二十四日起至
    清償日止，按年息百分之五計算之利息。(2)訴訟費用由被告負擔。
二、被告則以：上開切結書之日期欄係空白，不具法律效力等語，資為抗辯。並聲明
    ：(1)請求駁回原告之訴。(2)訴訟費用由原告負擔。
三、兩造不爭之事實：
（一）被告前依原告公司「專案精簡人員處理要點」辦理資退，自八十六年一月一日
      起生效，並領得勞保年資損失補償金一百四十二萬六千八百元。
（二）被告業已請領勞保老年給付一百九十七萬四千元。
四、按原告公司專案精簡人員處理要點第四點第一項、第二項定有：「（一）依本要
    點專案精簡人員，於退出原參加之... 勞工保險，除符合規定得請領... 勞保老
    年給付者外，其損失之... 勞保已投保年資，比照... 勞工保險條例第五十九條
    規定之給付標準補償其損失...  但所領之補償金於其將來再參加該保險領取...
    老年給付時，應繳回原補償機構；其所領之... 老年給付金額較原補償金低時，
    僅繳回與所領之... 老年給付同金額之補償金。（二）員工領取前款之補償金時
    ，應附具切結書載明前款但書規定」。又被告自認內載：「本人依據『台灣汽車
    客運股份有限公司專案精簡人員處理要點』申請... 自願資遣生效，及... 領取
    『保險給付損失補償金』。將來再參加... 勞工保險領取... 老年給付時，願將
    原領之補償金如數繳回... 」等之切結書係伊所親簽。職是，依上開處理要點、
    切結書，被告自應返還其已領取之勞保給付損失補償金一百四十二萬六千八百元
    。雖其辯稱該切結書未押寫日期等語，惟該類私法上之文書並無法定方式，縱未
    記載日期，對其效力亦不生影響，是被告所辯，顯無可取。
五、從而，原告依上開處理要點、切結書，請求被告給付一百四十二萬六千八百元，
    洵屬有據，應予准許。末按，給付無確定期限者，債務人於債權人得請求給付時
    ，經其催告而未給付，自受催告時起負遲延責任，前項催告定有期限者，債務人
    自期限屆滿時起負遲延責任；又遲延之債務，以支付金錢為標的者，債權人得請
    求依法定利率計算之遲延利息；又應付利息之債務，其利率未經約定，亦無法律
    可據者，週年利率為百分之五，民法第二百二十九條第二項、第三項、第二百三
    十三條第一項、第二百零三條分別定有明文，本件原告於九十二年十二月二十二
    日寄發之催告函，係限被告於文到五日內繳回上開款項，而該函件經被告於同年
    十二月二十四日收受，此據原告敘明在卷，則原告請求就上開金額自九十二年十
    二月三十日（即期限屆滿翌日）起至清償日止，按週年利率百分之五計算之利息
    ，亦屬有據，應予准許，至其逾此範圍遲延利息之請求，非屬正當，應予駁回。
六、結論：本件原告之訴為一部有理由，一部無理由，依民事訴訟法第七十九條，判
    決如主文。
中　　　華　　　民　　　國　　九十三　　年　　四　　月　　二十七　　　　日
　　                                臺灣高雄地方法院民事第一庭
~B法　　　官  甯　馨
右為正本係照原本作成。
如不服本判決，應於送達後廿日內，向本院提出上訴狀並表明上訴理由，如於本判決
宣示後送達前提起上訴者，應於判決送達後十日內補提上訴理由書（須附繕本）。
中　　　華　　　民　　　國　　九十三　　年　　四　　月　　二十七　　　　日
~B法院書記官　林麗文
